# 请教陈版，新租赁准则中，出租人为什么还是要继续分融资租赁和经营租赁呢？

提问人：smilegaoxia 时间：2019-07-22 10:26:14
新租赁准则中，出租人为什么还是要继续分融资租赁和经营租赁呢？但为什么承租人不区分呢？

回答人：chenyiwei
建议阅读 IFRS 16 开头的概述和后续的结论基础部分，对两者采用不同模型的原因有所说明。其中对承租人要求确认使用权资产和租赁负债的原因是完整反映租赁合同的权利和义务形成的资产和负债。
IN4 Leasing is an important activity for many entities. It is a means of gaining access to assets, of obtaining finance and of reducing an entity’s exposure to the risks of asset ownership. The prevalence of leasing means that it is important that users of financial statements have a complete and understandable picture of an entity’s leasing activities. IN5 The previous accounting model for leases required lessees and lessors to classify their leases as either finance leases or operating leases and account for those two types of leases differently. That model was criticised for failing to meet the needs of users of financial statements because it did not always provide a faithful representation of leasing transactions. In particular, it did not require lessees to recognise assets and liabilities arising from operating leases. IN6 Accordingly, the International Accounting Standards Board (IASB) and the US national standard-setter, the Financial Accounting Standards Board (FASB), initiated a joint project to develop a new approach to lease accounting that requires a lessee to recognise assets and liabilities for the rights and obligations created by leases. This approach will result in a more faithful representation of a lessee’s assets and liabilities and, together with enhanced disclosures, will pro-vide greater transparency of a lessee’s financial leverage and capital employed.
IN7 Both Boards decided that a lessee should be required to recognise assets and liabilities for all leases (with limited exceptions), and both Boards have defined leases in the same way. The Boards reached similar decisions regarding the mea-surement of lease liabilities, and how to account for leases that were formerly classified as finance leases. In addition, both Boards decided not to substantially change lessor account-ing.
IN8 However, the Boards reached different decisions for leases that were formerly classified as operating leases with respect to the recognition of lease expenses and the report-ing of lease-related cash flows. The IASB decided to adopt a single lessee accounting model whereby a lessee accounts for all leases in the same way. The FASB decided to adopt a dual lessee accounting model, classifying leases in a similar manner to the previous requirements in US Generally Accepted Account-ing Principles (US GAAP) for distinguishing between operating leases and capital leases, and to account for those two types of leases differently.
IN9 IFRS 16 completes the IASB’s project to improve the financial reporting of leases.